# 香港会计准则是否还对商誉进行摊销

提问人：wufaxian 时间：2017-08-18 11:16:12
请问香港会计准则是否还对商誉进行摊销？ 如果不进行摊销了。是哪一年开始变更准则的？
如果摊销，摊销的规则是怎样的呢？

回答人：chenyiwei
香港自 2005 年起全面引入基于IFRS的HKFRS，至少在此时就应当已经停止商誉的摊销。